# 陈老师，请教一个保理的问题

提问人：lambeka7 时间：2015-02-04 22:50:30
一家公司将自己 1 个亿的应收账款的资产收益权折价50%卖给银行，取得了 5 千万的借款，借款期限一年，合同约定一年后由这家公司的业主直接向业主支付 5 千万，现在公司的账务处理是借：银行存款 5 千万，贷：应收账款 5 千万，这种做法合理吗？对于保理业务的理解是不是应该终止所有合同约定的应收款项，即 1 个亿，因为公司已经丧失了这一个亿的应收账款收益权，如何进行账务处理才是合理的？

回答人：chenyiwei
关注风险和报酬是否实质上已经转移，如一年后有无回购义务、如果债务人无力付款则是否需代偿等。依据《企业会计准则解释第 5号》第三条所述原则处理。

提问人：lambeka7 时间：2015-02-05 00:53:29
关于终止确认是有瑕疵的，合同条款约定债务人若到期未将款项支付银行的指定账户，公司需将资产收益权及合同约定的一个亿应收账款在 3 日内划转至银行。此种情况应该是不符合终止确认的，但是现在还想知道的，假如符合应收账款的终止确认条件，像这种拿一个亿的应收账款换 5 千万的借款的做法，在当期应终止确认的应收账款应为多少？

回答人：chenyiwei
如果终止确认的，则根据金融资产转移准则第十二条规定，所获得的对价款与终止确认的应收款项账面价值之间的差额应一次性计入当期损益。相当于该应收款原已计提的坏帐准备的转回也计入终止确认损益。